台灣花蓮地方法院刑事判決　　　　　　　　　　九十一年度花易字第二一號
　　聲　請　人　臺灣花蓮地方法院檢察署檢察官
　　被　　　告　張國光　男二十四歲( 民國六十七年四月十八日生)

　　　　　　　　　　　　身分證統一編號：Z一二一一二四二四五號
右列被告因恐嚇案件，經檢察官聲請以簡易判決處刑（九十年度偵字第三四二一號）
，本院認為應適用通常程序審判，並判決如左：
    主  文
張國光無罪。
    理  由
一、台灣花蓮地方法院檢察署檢察官聲請簡易判決處刑意旨如附件聲請簡易判決處刑
    書所載，因認被告涉犯刑法第三百零五條之恐嚇罪嫌云云。
二、按犯罪事實應依證據認定之，無證據不得推定其犯罪事實；又不能證明被告犯罪
    者，應諭知被告無罪之判決，刑事訴訟法第一百五十四條、第三百零一條第一項
    分別定有明文。再按告訴人之告訴，係以使被告受刑事訴追為目的，是其陳述是
    否與事實相符，仍應調查其他證據以資審認（最高法院五十二年台上字第一三○
    ○號判例參照）。又事實之認定，應憑證據，如未能發現相當證據，或證據不足
    以證明，自不能以推測或擬制之方法，為裁判基礎（最高法院四十年台上字第八
    六號判例參照）。再者，認定不利於被告之事實，須依積極證據，苟積極證據不
    足為不利於被告事實認定時，即應為有利於被告之認定，更不必有何有利之證據
    （最高法院三十年上字第八一六號判例）；而所謂「積極證據足以為不利被告事
    實之認定」係指據為訴訟上證明之全盤證據資料，在客觀上已達於通常一般之人
    均不致於有所懷疑，而得確信被告確曾犯罪之程度，若未達到此一程度，而有合
    理懷疑之存在時，即無從為有罪之認定（最高法院七十六年台上字第四九八六號
    判例）。
三、訊據被告則堅決否認其涉前開聲請人所指之罪嫌，辯稱：我當時只是和告訴人林
    羽鴻吵架，並沒有說這些恐嚇的話等語。本件聲請人認被告涉犯右揭罪嫌，無非
    以告訴人林羽鴻之指訴，及被害人林英樹之指述等，作為認定被告涉有本件罪嫌
    之依據。
四、經查：告訴人林羽鴻固於警訊及本院訊問時指訴稱：被告於九十年九月十三日四
    時三十分許，在花蓮市○○○街○○○號前，因細故與其發生爭執，被告遂對告
    訴人恐嚇稱：「你趕快給我走，待會兒我下樓，若看到你還在樓下不走的話，小
    心我拿槍噴你」，及於同日五時四十分許，在花蓮市○○○街○○○號告訴人住
    處前，恐嚇告訴人及林英樹稱：「我要你全家好看，我要拿槍噴你全家」，告訴
    人及林英樹因此心生畏懼等情，惟已經被告堅決否認，而告訴人林羽鴻就其所述
    發生於九十年九月十三日四時三十分許被告對其恐嚇之情節，並無其他客觀證據
    可為佐證，又告訴人林羽鴻所指同日五時四十分許被告對其恐嚇之情形，雖與林
    英樹於警訊、本院訊問時所述情節相符，惟林英樹為告訴人林羽鴻之父，所為陳
    述難免有偏頗附和告訴人之處，是本院認為林英樹上開陳述，尚不足作為認定被
    告有前開恐嚇犯行之佐證。則本院認為綜合本案全盤證據資料，在客觀上尚未達
    於通常一般之人均不致於有所懷疑，而得確信被告確曾犯罪之程度。此外，再經
    本院依職權調查結果後，亦無其他確切之證據足認被告涉有本件犯行，依據前述
    規定，自應對被告為無罪之諭知。
五、末查被告於九十年九月二十三日因發生事故導致肢體重度殘障，此有殘障手冊一
    份在卷可參，而告訴人並已當庭表示原諒被告，不再追究，有筆錄一份足憑，附
    此敘明。據上論斷，應依刑事訴訟法第四百五十二條、第三百零一條第一項判決
    如主文。
中　　　華　　　民　　　國　　　九十一　　年　　　五　　月　　二十四　　日
                                  臺灣花蓮地方法院刑事庭
                                      法　　官  楊碧惠
右正本證明與原本無異。
如對本判決不服，應於送達後十日內，向本院提出上訴狀。（應抄附繕本）告訴人或
被害人如對於本判決不服者，應具備理由請求檢察官上訴，其上訴期間之計算係以檢
察官收受判決正本之日期為準。
 
                                    法院書記官  李閔華
中　　　華　　　民　　　國　　九十一　　年　　　五　　　月　　二十四　　日